【裁判字號】    98,訴,1633
【裁判日期】    980610
【裁判案由】    毒品危害防制條例
【裁判全文】
臺灣板橋地方法院刑事判決              98年度訴字第1633號
公  訴  人  臺灣板橋地方法院檢察署檢察官
被      告  甲○○
上列被告因違反毒品危害防制條例案件，經檢察官提起公訴（97
年度毒偵字第8823號），被告於準備程序中就被訴事實為有罪之
陳述，經告知被告簡式審判程序之旨，並聽取當事人之意見後，
本院合議庭裁定由受命法官獨任進行簡式審判程序，判決如下：
    主  文
甲○○施用第一級毒品，累犯，處有期徒刑柒月。扣案海洛因壹
包（驗餘淨重零點零柒貳貳公克）沒收銷燬之。
    事  實
一、甲○○前因施用毒品案件，經本院以87年度毒聲字第1005號
    裁定送觀察勒戒後，因認無繼續施用之傾向，於民國87年8
    月間執行完畢釋放出所，由臺灣板橋地方法院檢察署檢察官
    於民國87年8 月31日以87年度偵字第16171 號、第17031 號
    為不起訴處分確定。復於上開觀察勒戒執行完畢釋放後5 年
    內之87年9 月初某日起至88年2 月上旬某日止因施用毒品，
    經本院以88年度毒聲字第1338號裁定送觀察勒戒後，認有繼
    續施用毒品之傾向，又經本院以88年度毒聲字第1823號裁定
    令入戒治處所施以強制戒治，於88年9 月21日停止戒治並交
    付保護管束，於89年3 月15日保護管束期滿，強制戒治執行
    完畢；而該次施用毒品之犯行與其所犯竊盜及轉讓毒品等案
    件，並由本院以88年度訴字第834 號判決分別判處有期徒刑
    8 月（連續施用第一級毒品部分）、4 月（連續施用第二級
    毒品部分）、10月（連續轉讓第二級毒品部分）及4 月（竊
    盜部分），嗣甲○○就上開施用毒品及轉讓毒品部分上訴（
    竊盜部分先行確定），經臺灣高等法院以89年度上訴字第20
    號分別判處有期徒刑8 月、4 月及10月確定，前開四罪並經
    臺灣高等法院以90年度聲字第2739號裁定應執行有期徒刑2
    年；另因違反槍砲彈藥刀械管制條例及麻醉藥品管理條例等
    案件，經臺灣高等法院分別判處有期徒刑4 月、5 年4 月確
    定，嗣經裁定應執行有期徒刑5 年6 月，經與前揭2 年之有
    期徒刑接續執行後，於94年9 月17日假釋出監交付保護管束
    ，於95年6 月30日保護管束期滿，假釋未經撤銷，所餘刑期
    視為執行完畢（本案構成累犯）。猶不知悔改，基於施用第
    一級毒品海洛因之犯意，於97年10月26日某時，在其臺北縣
    新莊市○○路238 巷10號2 樓住處內，以將海洛因捲入香菸
    內點燃後吸食之方式，施用第一級毒品海洛因1 次。嗣於翌
    日晚間9 時10分許，在臺北縣新莊市○○路238 巷10之1 號
    前為警查獲，並扣得其所有欲供施用之海洛因1 包（驗餘淨
    重0.0722公克）。
二、案經臺北縣政府警察局蘆洲分局報告臺灣板橋地方法院檢察
    署檢察官偵查起訴。
    理  由
一、上揭犯罪事實，業據被告甲○○於本院審理中坦承不諱，又
    被告於97年10月27日晚間10時50分許為警所採集之尿液經送
    檢驗結果，確呈海洛因代謝物嗎啡之陽性反應，有臺灣檢驗
    科技股份有限公司97年11月14日濫用藥物檢驗報告乙紙附卷
    足稽（附於97年度毒偵字第8823號偵查卷第41頁）；扣案之
    米白色粉末及顆粒1 包經以氣相層析質譜儀分析法鑑驗結果
    ，含海洛因成分，驗餘淨重0.0722公克，亦有交通部民用航
    空局航空醫務中心97年11月11日航藥鑑字第0975722 號毒品
    鑑定書1 件存卷為憑（附於同上偵查卷第47頁），足認被告
    之自白與事實相符。又被告有事實欄所示之施用毒品前科，
    有臺灣高等法院被告前案紀錄表存卷可參，被告係於觀察勒
    戒執行完畢後5 年內，復因施用毒品犯行而經法院判處罪刑
    確定後，再為本案施用第一級毒品之犯行明確，而與毒品危
    害防制條例第20、23條所定之「初犯」或「5 年後再犯」情
    形有別（最高法院95年度第7 次及97年度第5 次刑事庭會議
    決議內容參照），自應依法論科。
二、按海洛因為毒品危害防制條例第2 條第2 項第1 款明定之第
    一級毒品。核被告施用第一級毒品海洛因之行為，係犯毒品
    危害防制條例第10條第1 項之施用第一級毒品罪。其持有第
    一級毒品之低度行為，為施用之高度行為所吸收，不另論罪
    。又被告有如事實欄所示之犯罪科刑執行情形，有前引臺灣
    高等法院被告前案紀錄表可佐，其於有期徒刑執行完畢後5
    年內，故意再犯本件有期徒刑以上之罪，為累犯，應依刑法
    第47條第1項之規定加重其刑。爰審酌被告之素行、犯罪之
    動機、手段、所生危害程度及犯後坦承犯行之態度等一切情
    狀，量處如主文所示之刑，以資懲儆。
三、扣案之海洛因1 包（驗餘淨重0.0722公克）為查獲之第一級
    毒品，且因該海洛因包裝袋與其內之毒品難以完全析離，故
    該海洛因1 包不問屬於被告與否，應依毒品危害防制條例第
    18條第1 項前段規定沒收銷燬之。
據上論斷，應依刑事訴訟法第273 條之1 第1 項、第299 條第1
項前段，毒品危害防制條例第10條第1 項、第18條第1 項前段，
刑法第11條前段、第47條第1 項，判決如主文。
本案經檢察官馬中人到庭執行職務。
中    華    民    國    98    年    6     月    10    日
                  刑事第二十庭  法  官  吳佳穎
以上正本證明與原本無異
如不服本判決應於送達後10日內向本院提出上訴狀
                                書記官  黃炎煌
中    華    民    國    98    年    6     月    10    日
附錄本案論罪科刑法條全文：
毒品危害防制條例第10條
施用第一級毒品者，處 6 月以上 5 年以下有期徒刑。
施用第二級毒品者，處 3 年以下有期徒刑。


司法院資訊處製作；財團法人民間司法改革基金會備份。
